臺灣士林地方法院刑事判決　　　　　　　 94年度訴字第602號
公　訴　人　臺灣士林地方法院檢察署檢察官
被　　　告　戊○○
　　　　　　丁○○
共　　　同
選任辯護人　湯明亮律師
上列被告因違反槍砲彈藥刀械管制條例等案件，經檢察官提起公
訴（94年度偵字第7076號），本院判決如下：
    主  文
戊○○共同傷害人之身體，累犯，處有期徒刑拾月；又共同以脅
迫使人行無義務之事，累犯，處有期徒刑肆月。應執行有期徒刑
壹年。
丁○○共同傷害人之身體，處有期徒刑柒月；又共同以脅迫使人
行無義務之事，處拘役拾日；又未經許可，持有子彈，處有期
徒刑月，併科罰金新臺幣貳萬元，罰金如易服勞役，以新臺幣
玖佰元即銀元佰元折算壹日，扣案之子彈壹顆沒收。上開有期
徒刑部分應執行有期徒刑玖月，扣案之子彈壹顆沒收。
    事  實
一、戊○○於民國91年間因違反槍砲彈藥刀械管制條例案件，經
    臺灣臺北地方法院以91年度訴字第908 號判處有期徒刑1 年
    5 月，併科罰金新台幣肆萬元，後經被告撤回上訴確定，並
    於93年6 月10日因縮刑期滿執行完畢，詎仍不知悔悟。因不
    滿甲○○於94年3 月23日下午，在其所經營之臺北縣金山鄉
    ○○路37之12號1 樓「RS便利商店」內把玩電動玩具贏取鉅
    額金錢，遂基於傷害之故意，於翌日（即24日）誘騙甲○○
    進入店內後方小房間內，夥同具有傷害犯意聯絡之丁○○及
    其他不詳姓名年籍之成年男子十餘人，由戊○○持塑膠製之
    不詳長條物（未扣案）抽打甲○○，丁○○及其他十餘名男
    子則共同徒手毆打甲○○，致甲○○受有頭皮1.5公分裂傷
    、右下肢挫傷、下嘴唇瘀傷、胸與背部疼痛等傷害。
二、戊○○為找人張貼臺北縣淡水鎮○○路134 號卡拉ＯＫ店大
    門玻璃隔熱紙，遂指示丁○○於94年6 月14日晚間8 時38分
    許獨自前往臺北縣淡水鎮○○路庚○○所經營之汽車改裝工
    作室，要求庚○○外出貼玻璃隔熱紙未果後，丁○○即以電
    話聯絡戊○○告知上情，丁○○可預見若當場透過電話改由
    戊○○與庚○○接洽，戊○○恐將出言以脅迫之方式強求對
    方，竟仍不違背其本意之脅迫使庚○○立即關店外出裝貼隔
    熱紙之不確定故意，聽從戊○○之指示將正與戊○○接通之
    行動電話交予庚○○接聽，戊○○為達使庚○○立即外出裝
    貼隔熱紙之目的，與丁○○共同基於強制之犯意聯絡，於電
    話中向庚○○脅迫稱「你不貼的話我就砸你的店，不行走就
    砸店」「你現在把電話拿給他，我叫他打你就會打你」等語
    ，致使庚○○心生畏懼而拉下鐵門暫停營業，並騎乘機車跟
    隨丁○○外出至上開卡拉OK店內與戊○○接洽而行無義務之
    事。
三、丁○○明知未經許可，不得無故持有槍砲彈藥刀械管制條例
    所列管之子彈，竟仍未經許可，自不詳時間起，持有具殺傷
    力之口徑9mm 制式子彈1 顆，並於94年6 月28日下午某時起
    至翌日下午1 時30分許止之某時將該子彈藏放於台北縣淡水
    鎮○○路136 巷54號14樓住處臥房內電視沙發椅下方。嗣於
    同年6 月29日下午1 時30分許為警持本院核發之搜索票前往
    上開住處執行搜索時查獲，並當場扣得上開子彈1 顆。
四、案經甲○○訴由暨臺北市政府警察局刑事警察大隊報告臺灣
    士林地方法院檢察署檢察官偵查起訴。
    理  由
一、認定犯罪事實所依據之證據及理由：
  (一)犯罪事實一部分：
    被告戊○○、丁○○之自白：被告戊○○、丁○○於本院
      審理時均自白於上開時地共同傷害告訴人甲○○之事實不
      諱（見本院94年10月11日審判筆錄），渠等任意自白核與
      下列事證相符，自應採為證據。
    證人即告訴人甲○○於檢察官偵查時證述略以：94年3 月
      24日在我家樓下便利商店被打，前一天我去店裡打電玩有
      贏錢，戊○○說我有用檯子，隔天（指24日）他叫店裡小
      妹找我去店裡，我一進去被推到後面2 、30人打我，阿go
      go（指戊○○）拿一支實心塑膠棒，差不多2 手張開長度
      ，說要將我腳打斷，叫我腳伸直，後來他有出手打我的腳
      ，當時在場的人都聽他的指揮等語（見偵查卷一第109 頁
      至第111 頁偵訊筆錄）。
    證人己○○於警詢及本院審理時證述略以：94年3 、4 月
      份左右，在戊○○開設賭博電玩店內，我跟「柏輝」一起
      去，當天大約2 、30人在場，當時是戊○○持橡膠棒毆打
      被害人，他帶去的小弟則是徒手打，現場由戊○○帶頭指
      揮打人，當時我看到戊○○手持橡膠棒打被害人，還有綽
      號「蟾蜍」等其他幫眾都有徒手打人，「蟾蜍」是戊○○
      小弟等語（見偵查卷二第21頁至第23頁警詢筆錄）；案發
      當天在RS便利商店內有看見被告二人在場，當時店內共有
      1 、20人在包廂內外，被告戊○○手上拿著塑膠棒，包廂
      內有人受傷，期間有聽到2 、3 次打人然後撞門的聲音，
      時間持續約3 分鐘，也有聽到一個男聲哀嚎「別打了」2
      、3 次等語（見本院94年10月4 日審判筆錄）。
    證人丙○○於偵查及本院審理時證述略以：94年3 月在金
      山戊○○開的電玩店內，有人被打，當天我們與戊○○一
      起去，開車從淡水到金山，有2 、30人，我們先到，都在
      戊○○之超商內，有一人進到屋內，很多人打一個，聽說
      那個人弄台子，戊○○有拿塑膠棒出手打人，丁○○也有
      在場打人等語（見偵查卷二第48、49頁偵訊筆錄）；94年
      3 月24日其有到RS便利商店，被告二人亦在現場，現場約
      有1 、20人，偵訊筆錄記載「戊○○拿塑膠棒有出手打人
      」、「丁○○有在場打人」之內容均正確等語（見本院94
      年10月4 日審判筆錄）。
    長庚紀念醫院基隆分院診斷證明書1 份（附於偵查卷二第
      16頁）：告訴人甲○○於94年3 月24日19時分經診斷結果
      發現其受有之傷害頭皮1.5 公分裂傷、右下肢挫傷、下嘴
      唇瘀傷、胸與背部疼痛等傷害。
    綜上積極證據，上述傷害罪犯罪事實已得確切之證明，被
      告渠等犯行堪以認定，應依法論罪科刑。
  (二)犯罪事實二部分：
    被告戊○○、丁○○之自白：被告戊○○、丁○○於本院
      審理時均自白於上開時地共同以言詞要脅被害人庚○○立
      即停止營業外出為其裝貼隔熱紙之無義務事之事實不諱（
      見本院94年10月11日審判筆錄），渠等任意自白核與下列
      事證相符，自應採為證據。
    證人庚○○於偵查及本院審理時證述略以：94年6 月被告
      丁○○到其店裡要求其外出貼隔熱紙，因為店裡只有其一
      人無法到外面施工，所以請他找別人，丁○○持電話交予
      其接聽，被告戊○○於電話中說不過去就要砸店，以砸店
      來威脅，其會怕，所以就關店騎車隨被告丁○○一人到現
      場等情（見偵查卷二第61、62頁偵訊筆錄）；被告丁○○
      於94年6 月14日晚間8 時許找其外出貼隔熱紙，他將電話
      交給我接聽，對方自稱是阿gogo（即被告戊○○），要求
      伊現在外出貼隔熱紙，伊說沒辦法，阿gogo說如果現在不
      過來，信不信會找人砸店，所以伊關上店門騎機車出去，
      伊是因為聽到阿gogo說要砸店，所以才外出等情（見本院
      94 年10 月11日審判筆錄）。
    行動電話門號0000000000，於94年6 月14日晚上8 點38分
      通訊監聽譯文內容（被告丁○○以門號0000000000行動電
      話打給被告戊○○之門號0000000000）：你不貼的話我就
      砸你的店，有問題等下再說，你信不信？你可以去問里長
      我敢不敢……，不行走就砸店啊，我現在就來你信不信…
      …你電話拿給那個少年仔看他會不會給你怎樣？你現在把
      電話拿給他我叫他打你就會打你了啦（附於偵查卷一第99
      頁）。
    電話門號查詢資料2 份（附於偵查卷一第37、41頁）：門
      號0000000000、0000000000之登記使用人分別為被告戊○○、丁○○。
    綜上積極證據明確，上述強制罪犯罪事實已得確切之證明
      ，被告渠等之犯行堪以認定，應依法論罪科刑。
  (三)犯罪事實三部分：
    證人楊建良於本院審理時證稱：本件因有線民檢舉被告戊○○持有槍枝，所以自94年2月3日起向檢察官聲請監聽被
      告戊○○、丁○○，監聽過程中有聽到討論賭博、砸店、
      率眾傷害人、恐嚇圍事、調借槍械等內容，掌握可能藏槍
      地點後，在94年6月27日向法院聲請核發搜索票搜索被告
      二人上開住處，並在被告丁○○所居住之房間內電視下方
      沙發底下起出九mm之制式子彈1 顆等情（見本院94年10月
      11日審判筆錄）。
    證人乙○○於本院審理時證稱：警方當天共有5 人至現場
      執行搜索，先搜索客廳，被告戊○○有在場，過一段時間
      搜索被告丁○○房間，沒多久就在被告丁○○房間內發現
      子彈，警員拿V8來攝影，該住處是其承租，被告丁○○從
      94年5 月開始搬進該房間內居住，電視沙發約在6 月初時
      其幫丁○○搬進去房間內，其打掃時會搬動沙發，最後一
      次打掃是在警方搜索前一天下午，當天有搬動沙發，但沒
      有發現沙發下藏有子彈等情（見本院94年10月11日審判筆
      錄）。
    子彈1 顆：送請內政部警政署刑事警察局鑑驗，鑑定結果
      認係口徑九mm之制式子彈，具殺傷力，有內政部警政署刑
      事警察局九十四年八月四日刑鑑字第０九四０一０九七０
      二號槍彈鑑定書附卷足憑（見偵卷二第40至41頁），則於
      被告丁○○房間內所查獲之子彈1 顆具有殺傷力，亦堪以
      認定。
    現場簡圖1 張及照片2 張（附於偵查卷一第54頁及本院94
      年10月11日審判筆錄）：扣案子彈係在被告丁○○所居住
      之房間內電視沙發櫃底下延長線旁為警起獲。
    房屋租賃契約書1 份（附於偵查卷一第67頁）：臺北縣淡
      水鎮○○路136 巷54號14樓係以戊○○之妻乙○○名義承
      租，租期一年，自94年4 月10日至95年4 月10日止。
二、被告辯解不採取之理由：
  (一)被告丁○○辯稱（犯罪事實三部分）：
    被告丁○○固坦承於前開時間為警在其住處房間內查獲上揭
    具有殺傷力之制式子彈1 顆之事實，惟矢口否認有何持有子
    彈之犯行，辯稱：扣案之子彈非其所有，不知扣案子彈為何
    置於其住處房間內，事後子彈上也無驗出其指紋云云。
  (二)經查：
    本件源於被告戊○○因遭線民檢舉持有槍械，經警向臺灣
      士林地方法院檢察署檢察官聲請對被告戊○○之電話實施
      監聽，並發覺被告戊○○涉有傷害、恐嚇等不法事證，經
      警於94年6月27日向本院申請搜索票後，於同年月29日持
      以前往被告二人上開住所執行搜索時，在被告丁○○房間
      內電視沙發櫃下方起獲子彈1顆，實施搜索時員警有先表
      明身份，出示搜索票予被告戊○○，搜索被告丁○○之房
      間時其有在場，並有全程錄影，卷附照片中沒穿鞋子之人
      即為被告丁○○，員警在丁○○房間內電視的沙發底下，
      發現口徑九mm之制式之子彈1顆等情，此據證人即執行搜
      索之警員楊建良於本院審理時結證在卷，並有臺灣士林地
      方法院檢察署檢察官所核發之通訊監察書、本院核發之搜
      索票、台北市政府警察局刑事警察大隊所製作之搜索扣押
      筆錄及扣押物品明細表各1份在卷可證（附於偵查卷一第
      31至40頁、第55至60頁），足證本件監聽及搜索程序並無
      違法之處。
    扣案之制式子彈經警查獲時，係置於被告丁○○所居住房
      間內電視的沙發底下之地上之事實，已分據證人楊建良、
      乙○○於本院審理時證述明確，且為被告丁○○所不否認
      ，並有搜索扣押筆錄及照片2 張在卷可佐；而該查獲子彈
      之房間自94年5 月間起為被告丁○○居住使用，同年6 月
      初證人乙○○始將沙發搬進被告丁○○之房間供擺放電視
      ，證人乙○○於警方執行搜索前一天下午並有搬動該沙發
      打掃，但並未發現有扣案之制式子彈，經警執行搜索時，
      被告戊○○正欲外出，被告丁○○則在房內睡覺，住處內
      除被告戊○○、丁○○、證人乙○○及其剛出生小孩之外
      ，並無其他人在場等情，業據證人乙○○結證綦詳，足證
      扣案子彈確係處於被告丁○○得以管理使用之持有狀態中
      無誤。
    參以扣案之制式子彈1 顆具殺傷力，係槍砲彈藥刀械管制
      條例所管制之違禁物，已如前述，故其持有者，不論自行
      持有或託人保管，當特別小心謹慎，以免被人察覺，自無
      隨意置放之理，本件扣案之子彈既係在被告住處房間內為
      警查獲，屬私人隱秘之空間，非屬任何人均可自由進出，
      且查獲當時房間內僅有被告一人，並無其他人在場，苟被
      告非持有上開子彈，何以該子彈會於證人乙○○打掃該房
      間後翌日在被告前開住處沙發底下為警查獲？遑論該房間
      沙發為被告丁○○所管領使用，上方並放置其使用之電視
      機，是被告丁○○之友人自無可能未經被告丁○○之同意
      ，即任意藏放於被告丁○○房間內不予告知或聞問之理，
      益見被告就該沙發下方置有子彈一事顯難諉為不知，其空
      言否認上情，顯與事理有違，委無足採，其未經許可持有
      子彈之犯行，至為灼然。
    至於本案查扣之子彈1 顆經以氰丙烯酸酯法檢驗後，其上
      雖未檢出可資比對指紋，有內政部警政署刑事警察局九十
      四年八月四日刑鑑字第０九四０一０九七０二號鑑驗書附
      於本院卷可稽，惟查因本件查扣之子彈接觸面積太小、表
      面太光滑，故不易留下指紋乙節，業據證人楊建良於本院
      審理時證述明確（見本院94年10月11日審判筆錄）；且持
      有槍彈之人，為避免遭查緝，刻意不在槍彈上留有指紋，
      乃屬常情，縱因觸摸子彈而有指紋遺留，但因指紋分泌物
      自然（蒸發）消失或磨擦等各種不同因素影響，亦有可能
      造成無指紋比對之結果。從而，自不得以查扣之子彈經送
      驗無被告丁○○之指紋，即遽認該子彈非被告丁○○所持
      有。
    本院斟酌前述扣案子彈之藏放地點暨該場所使用情形，認
      其確於被告得以支配使用之持有狀態中。因認被告丁○○
      前開所辯，或昧於事實或與事理有違，且與卷證資料相悖
      ，均不足採信。
    綜上積極證據明確，上開犯罪事實均已得確切之證明，亦
      無任何事證足資形成有利被告丁○○之合理懷疑，被告丁○○此部分之犯行亦堪認定，應依法論罪科刑。
三、論罪及科刑之理由：
  (一)核被告戊○○所為，係犯刑法第277 條第1 項傷害罪及同法
    第304 條第1 項強制罪。被告丁○○所為，係犯刑法第277
    條第1 項傷害罪、同法第304 條第1 項強制罪及槍砲彈藥刀
    械管制條例第12條第4 項未經許可持有子彈罪。
  (二)次按刑法第305 條之恐嚇危害安全罪，係指單純以將來加害
    生命、身體、自由、名譽、財產之事，恐嚇他人致生危害於
    安全者而言，如對於他人之生命、身體等，以現實之強暴、
    脅迫手段加以危害要挾，使人行無義務之事或妨害人行使權
    利，即應構成刑法第304 條之強制罪，縱有恐嚇行為，亦僅
    屬犯強制罪之手段，無更論以恐嚇危害安全罪之餘地（最高
    法院84年度台非字第194 號判決意旨參照）。是被告二人為
    要求庚○○暫停營業並立即前往洽談裝貼隔熱紙，而以電話
    對庚○○出言恫稱：「你不貼的話我就砸你的店，不行走就
    砸店」「你現在把電話拿給他，我叫他打你就會打你」等語
    ，作為脅迫手段要挾，迫使庚○○心生畏懼而答應立即關店
    並隨同丁○○外出與其洽談裝貼隔熱紙之無義務事，該施脅
    迫行為應屬強制罪之手段，僅構成一強制罪。公訴意旨認被
    告戊○○、丁○○此部分之犯行，應依刑法第305 條恐嚇危
    害安全罪處斷，尚有未洽，惟起訴事實相同，爰依法變更起
    訴法條。
  (三)被告戊○○、丁○○就上開傷害犯行與其餘十餘名成年男子
    間，被告戊○○、丁○○就上開強制犯行，均互有犯意聯絡
    與行為分擔，均應論以共同正犯。
  (四)被告戊○○所犯之傷害罪及強制罪2 罪間，被告丁○○所犯
    之傷害罪、強制罪及未經許可持有子彈罪3 罪間，犯意各別
    ，行為互殊，法益不同，所犯構成要件亦殊，均應分論併罰
    。
  (五)又被告戊○○曾有如事實欄所載之犯罪科刑及執行完畢情形
    ，此有台灣高等法院被告全國前案紀錄表一份存卷可按，其
    於五年以內再犯本件有期徒刑以上之罪，為累犯，應依刑法
    第47條之規定加重其刑。
  (六)爰審酌被告戊○○前有犯罪紀錄素行不佳，被告丁○○素行
    尚稱良好，渠二人僅因懷疑告訴人甲○○詐賭，竟遽爾私刑
    以對，糾眾毆打告訴人甲○○，造成告訴人甲○○身體多處
    傷害，其法治觀念偏差，暴行殊堪非難，又為達其要求告訴
    人庚○○外出工作之目的，動輒以砸店、打人等言語脅迫，
    行為至為可議，使告訴人甲○○、庚○○終日惶惶不安，另
    彈藥屬於高度危險之物品，非經主管機關許可不得擅自持有
    ，以維社會大眾安全，被告丁○○未經許可，無故持有上開
    子彈，且未繳交治安機關，危害社會安全，並考量其無將子
    彈持以從事非法行為，所生危害尚輕，犯罪後供認犯行，態
    度尚稱良好等一切情狀，認公訴人就被告丁○○持有子彈部
    分求處有期徒刑8 月、被告戊○○傷害部分求處有期徒刑1
    年6 月、被告丁○○傷害部分求處有期徒刑1 年2 月稍嫌過
    重，分別量處如主文所示之刑，併科罰金20,000元，並就併
    科罰金部分諭知易服勞役之標準及就有期徒刑部分定其應執
    行之刑。
  (七)扣案之9 ㎜制式子彈1 顆，具殺傷力，係屬違禁物，應依刑
    法第38條第1 項第1 款之規定宣告沒收。至於被告戊○○傷
    害甲○○所用之塑膠製長條物1 支，雖係被告犯傷害罪所用
    之物，但未扣案，且被告戊○○否認為其所有，本院復無證
    據證明係屬被告或其共犯所有，亦非屬必須沒收之物，故不
    宣告沒收，併此敘明。
四、不另為無罪諭知部分：
  (一)公訴意旨另以：94年3 月底某日，戊○○再以電話聯絡甲○○，對其恫稱「衣服穿多一點」（意指戊○○有槍）「出門
    小心一點」（臺語），致甲○○心生畏懼而危害其安全，因
    認被告戊○○涉犯刑法第305 條恐嚇罪嫌云云。
  (二)按犯罪事實應依證據認定之，無證據不得認定犯罪事實，刑
    事訴訟法第一百五十四條第二項定有明文。又所謂認定犯罪
    事實之證據，係指足以認定被告確有犯罪行為之積極證據而
    言，如未發現相當證據，或證據不足以證明，自不能以推測
    或擬制之方法，以為裁判基礎。且告訴人之告訴，係以使被
    告受刑事訴追為目的，是其陳述是否與事實相符，仍應調查
    其他事實以資審認，始得為不利被告之認定。又認定不利於
    被告之事實，需依積極證據，茍積極證據不足為不利於被告
    事實之認定時，即應為有利於被告之認定，更不必有何有利
    之證據。次按，刑事訴訟上證明之資料，無論其為直接證據
    或間接證據，均須達於通常一般人均不致於有所懷疑，而得
    確信其為真實之程度，始得據為有罪之認定，若其關於被告
    是否犯罪之證明未能達此程度，而有合理性懷疑之存在，致
    使無從形成有罪之確信，根據「罪證有疑，利於被告」之證
    據法則，即不得遽為不利被告之認定，其以情況證據（即間
    接證據）斷罪時，尤須基於該證據在直接關係上所可證明之
    他項情況事實，本乎推理作用足以確證被告有罪，方為合法
    ，不得徒憑主觀上之推想，將一般經驗上有利被告之其他合
    理情況逕予排除，此觀諸最高法院七十六年臺上字第四九八
    六號、三十二年上字六七號判例意旨自明。
  (三)公訴人認被告戊○○涉犯刑法第305 恐嚇罪嫌，無非係以被
    害人甲○○之指述為其唯一論據。質諸被告戊○○堅詞否認
    有何上開恐嚇犯行。辯稱：伊並未打電話給甲○○，事後只
    有跟甲○○其母親講電話，也未於電話中對甲○○言詞恐嚇
    等語。
  (四)經查：告訴人甲○○就被告戊○○以言詞對其恐嚇一事，先
    於警詢時指訴「戊○○於RS便利商店當場對其恐嚇揚言押他
    到淡水斷手斷腳，叫其衣服穿多一點，意謂他有槍械」等語
    （見偵查卷一第21、22頁警詢筆錄）；嗣於檢察官偵查中對
    於檢察官訊問被告戊○○有無對其恐嚇一事，其證稱「有，
    被打之後經過3 、4 天，他有打我電話，叫我衣服穿多一點
    ，表示他有槍，說出門小心點」等語（詳見偵查卷一第110
    至111 頁），告訴人甲○○對於何時、地遭被告戊○○恐嚇
    一事，前後證述顯不一致，本院衡諸甲○○於檢察官偵查中
    以證人之身份應訊，並經具結後所為之陳述，斯時其所為之
    陳述，應較為可信；又觀諸被告戊○○之使用電話自94年2
    月3 日起已受司法警察監聽，此據證人楊建良證述明確，但
    遍閱全卷之通訊監察譯文復無法查出確有如告訴人所指訴之
    上開恐嚇情事。依上開說明，本院尚難僅憑告訴人甲○○之
    片面指訴，即遽為被告戊○○有罪之認定。
  (五)綜上所述，公訴人所舉之證據尚不能使本院獲得被告戊○○
    此等部分有罪之確信，此外本院於職權調查範圍內亦無積極
    證據足資證明被告戊○○有此部分恐嚇之行為，其不能證明
    犯罪之利益應歸於被告。此等部分既不能證明被告犯罪，原
    應為無罪之諭知，惟因公訴人認此等部分若有罪則與前開論
    罪部分有連續犯之裁判上一罪關係，爰不另為無罪之諭知，
    附此敘明。
五、適用的法律：
  (一)程序法方面：刑事訴訟法第299 條第1 項前段、第300 條。
  (二)實體法方面：槍砲彈藥刀械管制條例第12條第4 項，刑法第
    11條前段、第28條、第277 條第1 項、第304 條第1 項、第
    47條、第42條第2 項、第51條第5 款、第38條第1 項第1款
    ，罰金罰鍰提高標準條例第1 條前段，現行法規貨幣單位折
    算新臺幣條例第2 條。
本案經檢察官鄭嘉欣到庭執行職務。
中　　華　　民　　國　　94　　年　　10　　月　　25　　日
                  刑事第三庭審判長法  官  洪英花
                                  法  官  王沛雷
                                  法  官  汪梅芬
以上正本證明與原本無異。
對於本件判決如有不服，應於收受送達後10日內，向本院提出上
訴書狀，上訴於臺灣高等法院，並按他造當事人之人數附具繕本
。
                                  書記官  林旻弘
中　　華　　民　　國　　94　　年　　10　　月　　25　　日
附錄論罪科法條：
刑法第277條第1項
傷害人之身體或健康者，處三年以下有期徒刑、拘役或一千元以
下罰金。
刑法第304條第1項
以強暴、脅迫使人行無義務之事或妨害人行使權利者，處3 年以
下有期徒刑、拘役或300元以下罰金。
槍砲彈藥刀械管制條例第12條第4項
未經許可，持有、寄藏或意圖販賣而陳列子彈者，處五年以下有
期徒刑，併科新臺幣三百萬元以下罰金。
